【裁判字號】    99,審訴,1704
【裁判日期】    990713
【裁判案由】    偽證等
【裁判全文】
臺灣高雄地方法院刑事判決            99年度審訴字第1704號
公  訴  人  臺灣高雄地方法院檢察署檢察官
被      告  丙○○
上列被告因偽證等案件，經檢察官提起公訴（99年度偵緝字第46
1 號），嗣於本院準備程序中，被告就被訴事實為有罪之陳述，
經本院告知簡式審判程序之旨，並聽取被告與公訴人之意見後，
合議庭裁定由受命法官獨任進行簡式審判程序，判決如下：
    主  文
丙○○犯結夥竊盜罪，共肆罪，各處有期徒刑捌月。又犯偽證罪
，處有期徒刑肆月。應執行有期徒刑貳年伍月。
    事  實
一、丙○○與陳義欽、洪建明（後2 人由檢察官另行偵辦）基於
    意圖為自己不法之所有之犯意聯絡，於民國98年9 月10日4
    時許，在高雄市○○區○○街305 號前，以自備之鑰匙，竊
    取乙○○所有之車號8989-SR 號自用小客車。得手後，三人
    竟駕駛該車，於同日98年9 月10日4 時至5 時之間，分別在
    (一)高雄市○○區○○路與自立路，竊取戊○○所有車號6829
    -TM 號自用小客車內之音響主機一部；(二)高雄市前金區○○○街55號，竊取甲○○所有車號3797-HH 號自用小客車內之
    GPS 衛星導航一部及音響主機一部；(三)高雄市○○區○○路
    5 號前，竊取丁○○所有車號5298-UT 號自用小客車內之音
    響主機一部。得手後，駕駛上揭贓車，於同日6 時10分許，
    在高雄市○○區○○路與中都橋上，與他人發生車禍，經巡
    邏員警到場處理，陳義欽及洪建明二人迅速竄逃，丙○○則
    逃避不及為警查獲，並扣得上開遭竊音響及GPS 及非供本件
    犯罪所用之螺絲起子10支、手電筒2 支、扳手5 支、金屬鑿
    子2 支、套筒扳手1 組、六角扳手1 組及電工鉗1 支、斜口
    鉗2 支、T 型扳手5 組、大型螺絲起子1 支、自製T 型扳手
    2 支、C 型套筒扳手1 隻、塑膠榔頭1 支、鑰匙1 支等物。
    丙○○於98年10月1 日經臺灣高雄地方法院檢察署傳喚到庭
    ，供前具結作證，竟虛偽證述係與高正彥同時犯下上開竊案
    ，嗣於98年10月7 日經傳喚高正彥與丙○○對質，丙○○甫
    坦承上情。
二、案經被害人乙○○、戊○○、甲○○、丁○○訴請高雄市政
    府警察局移送臺灣高雄地方法院檢察署檢察官偵查起訴。
    理  由
一、本件被告丙○○所犯係死刑、無期徒刑、最輕本刑為3 年以
    上有期徒刑以外之罪，其於準備程序中就被訴事實為有罪之
    陳述，經本院告知簡式審判程序之旨，並聽取公訴人及被告
    意見後，合議庭裁定由受命法官獨任進行簡式審判程序，合
    先敘明。
二、上開犯罪事實，經被告丙○○於檢察官偵查中及本院審理中
    均坦承不諱，核與證人即被害人乙○○、戊○○、甲○○、
    丁○○、證人高正彥於警詢、偵訊中之證述大致相符，復有
    扣押筆錄、扣押物品目錄表各1 份、贓物認領保管單4 份、
    照片12幀及被告於臺灣高雄地方法院檢察署98年度偵字第27
    470 號刑事案件98年10月1 日訊問筆錄暨證人結文各1 份在
    卷可稽，足認被告之自白與事實相符，足堪採信。從而，本
    件事證明確，被告上開犯行，均堪認定，應依法論科。
三、論罪科刑部分：
  (一)按刑法上之偽證罪，為形式犯，不以結果之發生為要件，一
    有偽證行為，無論當事人是否因而受有利或不利之判決，均
    不影響其犯罪之成立，而該罪所謂於案情有重要關係之事項
    ，則指該事項之有無，足以影響於裁判之結果者而言（最高
    法院71年度臺上字第8127號判例意旨參照），查被告以證人
    身分於98年10月1 日臺灣高雄地方法院檢察署98年度偵字第
    27470 號竊盜案件審理中，就高正彥有無與渠等結夥犯竊盜
    案件之重要事項，供前具結而為虛偽不實陳述，其所為係犯
    刑法第168 條之偽證罪。
  (二)再按刑法第321 條第1 項第4 款所謂結夥三人以上竊盜，應
    以在場共同實施或在場參與分擔實施犯罪之人為限；又刑法
    上所謂結夥三人以上係指有共同犯罪之故意，結為一夥而言
    。把風行為，在排除犯罪障礙，助成犯罪之實現，在合同意
    思範圍內分擔犯罪行為之一部，故亦係共同正犯而應計入結
    夥之內（最高法院76年台上字第7210號判例、72年度台上字
    第3201號、95年度台上字第3886號判決意旨參照）。查本件
    被告丙○○與陳義欽、洪建明等3 人就竊盜犯行，均共同在
    場參與分擔實施竊盜犯罪，且達3 人以上，自屬刑法第321
    條第1 項第4 款所稱之結夥3 人，故核被告丙○○所為，係
    犯刑法第321 條第1 項第4 款之結夥竊盜罪（共4 罪）。
  (三)被告所犯上開5 罪，犯意各別，行為互殊，應予分論併罰。
    爰審酌被告正值青年，不思循正當途徑賺取生活所需，竟恣
    意結夥竊取他人財物，對於被害人所造成之損害及社會治安
    之危害，影響非微，復於臺灣高雄地方法院檢察署檢察官訊
    問時，供前具結就案情有重要關係之事項，為虛偽之陳述，
    企圖誤導審判機關審理犯罪之正確性，耗費司法資源，所為
    誠屬非是，惟念其犯後業已坦承犯行，態度尚佳，檢察官亦
    未採信該虛偽陳述之詞，復參以其犯罪動機、手段及情節等
    一切情狀，分別量處如主文所示之刑，並定其應執行刑，以
    資懲儆。扣案之GPS 及螺絲起子10支、手電筒2 支、扳手5
    支、金屬鑿子2 支、套筒扳手1 組、六角扳手1 組及電工鉗
    1 支、斜口鉗2 支、T 型扳手5 組、大型螺絲起子1 支、自
    製T 型扳手2 支、C 型套筒扳手1 隻、塑膠榔頭1 支、鑰匙
    1 支，並非被告所有，亦非供本件犯罪所用之物，業經被告
    於本院審理程序中供述在卷，爰均不予宣告沒收。
據上論斷，應依刑事訴訟法第273 條之1 第1 項、第284 條之1
、第299 條第1 項前段，刑法第28條、第168 條、第172 條、第
321 條第1 項第4 款、第51條第5 款，判決如主文。
本案經檢察官杜妍慧到庭執行職務。
中    華    民    國    99    年     7    月    13    日
                  刑事第十庭  法  官  曾子珍
以上正本證明與原本無異。
如不服本判決應於收受本判決後10日內向本院提出上訴書狀，並
應敘述具體理由，如未敘述上訴理由者，應於上訴期間屆滿後20
日內補提理由書狀於本院（均須按他造當事人之人數附繕本）「
切勿逕送上級法院」。
中    華    民    國    99    年     7    月    13    日
                              書記官  李承悌
附錄本案論罪科刑法條：
中華民國刑法第168 條
於執行審判職務之公署審判時或於檢察官偵查時，證人、鑑定人
、通譯於案情有重要關係之事項，供前或供後具結，而為虛偽陳
述者，處7 年以下有期徒刑。
中華民國刑法第321條
犯竊盜罪而有左列情形之一者，處 6 月以上、 5 年以下有期徒
刑：
一、於夜間侵入住宅或有人居住之建築物、船艦或隱匿其內而犯
    之者。
二、毀越門扇、牆垣或其他安全設備而犯之者。
三、攜帶兇器而犯之者。
四、結夥三人以上而犯之者。
五、乘火災、水災或其他災害之際而犯之者。
六、在車站或埠頭而犯之者。
前項之未遂犯罰之。

司法院資訊處製作；財團法人民間司法改革基金會備份。
